【裁判字號】    98,抗,218
【裁判日期】    980817
【裁判案由】    假處分
【裁判全文】
臺灣高等法院高雄分院民事裁定    98年度抗字第215、218號
抗  告  人  陳維娟
            甲○○
上列抗告人與相對人華南商業銀行股份有限公司間假處分事件，
對於民國98年6 月29日臺灣高雄地方法院98年度裁全字第2773號
裁定，提起抗告，本院裁定如下：
    主  文
抗告駁回。
抗告訴訟費用由抗告人負擔。
    理  由
一、按債權人就金錢以外之請求，因請求標的之現狀變更，有日
    後不能強制執行，或甚難強制執行之虞，欲保全強制執行者
    ，得聲請假處分；又，當事人於爭執之法律關係，為免防止
    發生重大之損害、避免急迫之危險或有其他相類之情形而有
    必要時，亦得聲請為定暫時狀態之處分，民事訴訟法第532
    條、第538 條第1 項定有明文。再，假處分僅為保全強制執
    行方法之一種；故苟合於上開假處分條件，並經債權人敘明
    假處分之原因存在，法院即得為准許假處分之裁定。至於主
    張之實體上理由，是否正當，乃屬本案問題，非假處分裁判
    中所能解決（最高法院20年抗字第5 號裁定參照）。本件相
    對人在原法院主張伊對第三人即債務人太睿國記開發股份有
    限公司與其連帶保證人耿翊順、陳麗娥等人有借款債權新台
    幣（以下同）8,338,222 元，詎耿翊順竟將其所有如原裁定
    附表一所示不動產於96年5 月24日以夫妻贈與方式過戶與本
    件抗告人甲○○；而陳麗娥竟將其所有如原裁定附表二所示
    不動產於97年12月1 日以夫妻贈與方式過戶與莊利智，又於
    98年3 月6 日以買賣方式過戶與本件抗告人陳維娟，均明顯
    侵害伊之債權，伊為訴請撤銷前開移轉登記行為，為防止其
    再移轉而變更現狀，影響日後之執行，爰聲請假處分，並願
    供擔保，以補釋明之不足等情。原法院酌定相當擔保金額而
    為准許相對人聲請之裁定，經核並無不合。
二、抗告意旨略以：(一)抗告人陳維娟稱：相對人未釋明假處分之
    原因及請求之標的物之現狀變更，有日後不能強制執行或甚
    難執行之虞之情事，竟對善意第三人聲請假處分，原裁定予
    以准許，尚有未洽等語。(二)抗告人甲○○稱：法院定擔保金
    額，應以系爭不動產之財產交易價值為準據，始為適法，原
    裁定以系爭不動產土地之公告現值及建物之課稅現值，再以
    法定週年利率5%計算定擔保金，顯有違誤等語，分別指摘原
    裁定不當。
三、惟查，本件相對人就其聲請假處分之原因即其債權之存在與
    所擬提起之訴訟係為撤銷抗告人等間之移轉登記行為，以保
    全日後之強制執行等，已據提出原法院97年度司促字第7427
    8 號支付命令及確定證明書、土地與建物登記謄本及異動索
    引等影本為證，可認已為釋明雖其釋明尚有未足，但已據其
    陳明願供擔保，自足以補釋明之不足，原裁定據此認定，並
    無違誤。至原裁定酌定擔保金額以土地之公告現值及建物之
    課稅現值為準，按法定週年利率5%計算，再審酌本案之訴訟
    終結之期間約為4 年4 月，計算本件假處分債務人所可能受
    之損害額，酌定如原裁定主文所示之擔保金額，經核與經驗
    法則尚無違背，難認不當。應認本件抗告為無理由，予以駁
    回。
四、據上論結，本件抗告為無理由，爰依民事訴訟法第495 條之
    1 第1 項、第449 條第1 項、第95條、第78條，裁定如主文
    。
中    華    民    國    98    年    8     月    17    日
                            民事第一庭
                                審判長法官  黃金石
                                法      官  謝肅珍
                                法      官  林健彥
以上正本證明與原本無異。
如不服本裁定應於送達後10日內向本院提出再抗告狀（並按他造
當事人之人數附繕本），並繳納再抗告費新臺幣1,000 元。
再為抗告僅得以適用法規顯有錯誤為理由，並應委任律師為代理
人。
中    華    民    國    98    年    8     月    17    日
                                書  記  官  黃富美
附註：
抗告人之配偶、三親等內之血親、二親等內之姻親，或抗告人為
法人、中央或地方機關時，其所屬專任人員具有律師資格並經法
院認適當者，亦得為第三審代理人。
抗告人或其法定代理人具有律師資格者及前項情形，應於提起抗
告或委任時釋明之。


司法院資訊處製作；財團法人民間司法改革基金會備份。
